# 福费廷贴现的账务处理

提问人：yajing.W 时间：2021-01-29 21:46:31
陈老师您好，母公司给子公司开立信用证，子公司把信用证做了福费廷业务贴现了，与银行的三方协议约定福费廷业务贴现利息由母公司承担，请问这个信用证和贴现利息母公司如何账务处理呢？贴现利息是直接一次性财务费用还是按照借款利息分摊呢？

回答人：chenyiwei
1 、如果子公司是用资方，则母公司承担的利息，子公司计入资本公积和利息费用，母公司作为对子公司的长期股权投资成本处理。
2 、合并报表层面，确认一项借款，贴现息在贴现期间分摊计入各期财务费用。

提问人：wxuan 时间：2021-12-02 18:35:02
陈版好~ 这种业务下：
1 、子公司（业务已确认收入）账务处理是：借 银行存款 贷：应收账款（现流：销售商品收款）
2 、母公司：子公司贴现时不做账务处理，信用证到期兑付时账务处理，借：应付账款 贷：银行存款（现流：购买商品支付）
3 、合并层面：母公司未付款前，内部往来差异部分在合并层面调整确认短期借款；
以上理解是否恰当？谢谢陈版

回答人：chenyiwei
可以这样理解。